# 关于 2014 年新企业会计准则职工薪酬核算的疑问

提问人：laoshiqan 时间：2014-06-30 17:45:45
咨询各位专家，按照新的企业会计准则 9 号-职工薪酬的规定，只要提供与职工类似相关的服务的人员，即使未签订劳动合同，也算作职工，纳入职工薪酬核算范围。请问各位房地产审计的专家，房地产雇的那些代理销售人员，是与其他公司签订的合同，然后会给这些代销销售人员一部分佣金，请问这个佣金是否要通过职工薪酬科目核算？谢谢各位专家。

回答人：chenyiwei
新旧准则对“职工”范围的界定实质上是一致的，只不过 2006 版准则下把这部分内容放在应用指南中而已。 关键是判断是否符合“未与企业订立劳动合同或未由其正式任命，但向企业所提供服务与职工所提供服务类似的人员”这一条件。也就是对这些人具体如何管理，由房地产企业还是派遣方履行管理职责，房地产企业是否直接向其分派工作并对其考核，这些人是否就其职责履行情况直接向房地产企业承担责任和报告等。

提问人：wjcpa9568 时间：2014-07-01 11:04:59
请教陈总， 船企的劳务工人的工资通常是不计入船企的工资总额的，为什么？ 另，新的 7 项准则视同在2014-01-01施行的原因是什么？ 先谢了。

回答人：chenyiwei
1 、“工资总额”不是会计概念，而是统计概念。尽管现在会计上对“职工”的概念进行了扩大化的解释，但统计上的“工资总额”仍然只是统计与公司有正式的劳动合同关系的职工的工资性支出（根据国家统计局《关于工资总额组成的规定》等规范性文件界定其范围，其范围小于“薪酬”）。 2 、新准则中的列报和披露准则，除另有规定外（如职工薪酬准则第三十一条规定的豁免），需按照相同的口径披露前期比较数据；涉及确认和计量的内容，多数要求是按追溯调整法进行衔接处理，因此这样处理的结果，在 2014 年年报中，也就与从 2014 年 1 月 1 日开始执行这些新准则的效果很接近了。

提问人：wjcpa9568 时间：2015-06-04 15:31:26
再请教一下陈总， 某上市公司把上年的劳务费（原计入反映在职工薪酬--其他）， 2014 年度也有该项支付给劳务派遣工人的费用，但在 2014 年报中未反映这一块内容？为何？

回答人：chenyiwei
没看懂你的问题？

提问人：wjcpa9568 时间：2015-06-05 17:03:05
对不起，就是想请教， 2013 年职工薪酬--其他反映有劳务费，但 2014 年报中未见该项费用，而实际上确实发生了该费用，这样列示是否有错？

回答人：chenyiwei
2014 年新准则下，对符合职工定义的劳务人员，其相关薪酬费用也是通过“应付职工薪酬——劳务人员费用”进行核算和列报的，新旧准则并无差异。建议首先关注使用劳务派遣人员的业务模式是否发生了变化。